【裁判字號】    94,花易,47
【裁判日期】    950117
【裁判案由】    竊盜
【裁判全文】
臺灣花蓮地方法院刑事判決              94年度花易字第47號
聲  請  人  臺灣花蓮地方法院檢察署檢察官
被      告  丁○○
上列被告因竊盜案件，經檢察官聲請簡易判決處刑（94年度偵字
第2974號），本院認有刑事訴訟法第451條之 1第4項但書之情形
，不應逕以簡易判決處刑，改適用通常程序審理，判決如下：
    主  文
丁○○無罪。
    理  由
一、聲請簡易判決處刑意旨略以：被告丁○○為自己不法之所有
    ，於民國87年 7月24日18時許，在花蓮縣秀林鄉三棧地區，
    竊取甲○○所有車號RGL-466 號機車車牌，得手後留供己用
    ，嗣於94年8 月10日19時30分許，為警查獲，因認被告涉犯
    刑法第320條第1項之竊盜罪嫌云云。
二、按犯罪事實應依證據認定之，無證據不得認定其犯罪事實；
    又不能證明被告犯罪者，應諭知被告無罪之判決，刑事訴訟
    法第154條第2項、第301條第1項分別定有明文。又事實之認
    定，應憑證據，如未能發現相當證據，或證據不足以證明，
    自不能以推測或擬制之方法，為裁判基礎（最高法院40年台
    上字第86號判例參照）。再者，認定不利於被告之事實，須
    依積極證據，苟積極證據不足為不利於被告事實認定時，即
    應為有利於被告之認定，更不必有何有利之證據（最高法院
    30年上字第 816號判例可資參酌）；而所謂「積極證據足以
    為不利被告事實之認定」係指據為訴訟上證明之全盤證據資
    料，在客觀上已達於通常一般之人均不致於有所懷疑，而得
    確信被告確曾犯罪之程度，若未達到此一程度，而有合理懷
    疑之存在時，即無從為有罪之認定（最高法院76年台上字第
    4986號判例可參）。
三、本件公訴人認為被告涉有上開竊盜罪嫌，係以被告於警詢及
    偵查中之供詞、被害人甲○○之指訴，並有卷附贓物認領保
    管單、車牌失竊查詢報表為其依據。被告經合法傳喚，無正
    當理由並未到庭，惟其前於本院訊問時辯稱：其並未偷車牌
    ，其向丙○○所經營之茂發機車行購買該車時，該車已懸掛
    RGL -466號車牌，警詢筆錄是警察寫錯了，其於警詢中一句
    話都沒有說等語。經查：
    (一)甲○○所有車號 RGL-466號車牌遺失已久，其已忘記何時
      、何地遺失，並於87年 7月24日18時向警方報案，警方尋
      獲車牌後，於94年 8月11日通知其領取上開車牌等情，業
      據證人甲○○於警詢中證述明確，並有贓物認領保管單、
      車輛竊盜、車牌失竊資料個別查詢報表－查詢車牌認可資
      料各一份在卷可參。惟此僅能證明甲○○所有之車牌係於
      87年間遭竊或遺失，並不能證明確係被告竊取該車牌。
    (二)而被告係於94年 8月10日遭執行路檢之警方攔下，而發現
      被告持有甲○○上開遭竊車牌等情，業據其於警詢中供承
      在卷，其並於警詢中供稱：「（問：你是不是自己將停在
      路邊，發現一些沒有辦法使用或報廢的車牌，車子或車牌
      取下來，借用一下？）借用，沒有用拔的」、「（問：你
      去竊取那塊車牌，是以什麼工具，有沒有用工具？）沒有
      工具」、「那掉下來，已經有鏽蝕，鏽蝕了」；其於偵查
      中亦供稱：「（問：有沒有偷車牌？）是從報廢的舊車，
      把它拿起來」等語，業經本院勘驗警詢錄音帶及偵查錄音
      光碟片無訛，並製有勘驗筆錄附卷可參。是被告於警詢及
      偵查中均未自白有於87年7月24日竊取甲○○所有RGL-466
      號車牌一節，而係辯稱其是從報廢之舊車取下車牌等語。
    (三)又被告所騎乘之機車並非向丙○○購買該機車，而係自一
      位截肢的老伯伯處取得該殘障用機車，並請丙○○將輔助
      輪切除，後來該機車因報廢，已無懸掛車牌，被告於93年
      間尚因懸掛他人車牌而為警查獲，該次查獲之車牌並非RG
      L-466 號車牌，後來該車牌主人並未對被告追究等情，業
      據證人丙○○於警詢及本院審理時證述在卷。是被告所辯
      ，其向丙○○購買機車時，該機車已懸掛 RGL-466號車牌
      云云，實不可採。
    (四)綜上，雖被告於本院訊問時所辯，不足採信，然RGL- 466
      號車牌失竊或遺失時間為87年間，而被告遭警查獲持有該
      車牌之時間則為94年間，兩者相隔 7年，實難以被告於該
      車牌遭竊或遺失後7年持有該車牌，遽行推論被告於7年前
      竊取該車牌。況依證人丙○○之上開證詞，被告於93年間
      尚使用他人所有之另一車牌而為警查獲，如被告確於87年
      間即竊取RGL-466號車牌，則斯時應可使用RGL-466號車牌
      ，焉須使用他人所有之另一車牌？因此，本案依檢察官所
      舉之證據及本院調查證據之結果，均無法明確認定被告涉
      有公訴人所指竊盜之犯行，揆諸首揭法條及判例意旨，爰
      為被告無罪之諭知。
據上論斷，應依刑事訴訟法第452條、第306條、第301條第1項之
規定，判決如主文。
本件經檢察官乙○○到庭執行職務。
中    華    民    國    95    年    1     月    17    日
                        台灣花蓮地方法院刑事第一庭
                              審判長法  官  張健河
                                    法  官  吳韻馨
                                    法  官  李世華
上列正本證明與原本無異。
如對本判決不服，應於送達後10日內，向本院提出上訴狀。（應
抄附繕本）
                                    書記官  李閔華
中    華    民    國    95    年    1     月    18    日


司法院資訊處製作；財團法人民間司法改革基金會備份。
